【裁判字號】    99,訴,280
【裁判日期】    990407
【裁判案由】    違反槍砲彈藥刀械管制條例等
【裁判全文】
臺灣臺南地方法院刑事判決               99年度訴字第280號
公  訴  人  臺灣臺南地方法院檢察署檢察官
被      告  甲○○
指定辯護人  丁○律師
上列被告因違反槍砲彈藥刀械管制條例等案件，經檢察官提起公
訴（九十八年度營偵字第九七０、一三０七號），本院判決如下
：
    主  文
甲○○犯非法持有子彈罪，處有期徒刑伍月，併科罰金新臺幣貳
萬元，罰金如易服勞役，以新臺幣壹仟元折算壹日；又犯非法持
有可發射子彈具殺傷力之槍枝罪，處有期徒刑年貳月，併科罰
金新臺幣伍萬元，罰金如易服勞役，以新臺幣壹仟元折算壹日。
扣案如附表一編號二所示之仿ＧＬＯＣＫ廠２７型半自動手槍製
造之改造手槍壹枝（槍枝管制編號：0000000000號，
含彈匣壹個）沒收；又犯毀損他人物品罪，處有期徒刑貳月。應
執行有期徒刑年柒月，併科罰金新臺幣陸萬元，罰金如易服勞
役，以新臺幣壹仟元折算壹日。扣案如附表一編號二所示之仿Ｇ
ＬＯＣＫ廠２７型半自動手槍製造之改造手槍壹枝（槍枝管制編
號：0000000000號，含彈匣壹個）沒收。
    事  實
一、甲○○明知非經中央主管機關許可，不得持有槍砲彈藥刀械
    管制條例第四條第一項第一、二款所示可發射金屬或子彈具
    有殺傷力之各式手槍、子彈，竟分別基於持有具殺傷力之槍
    枝、子彈及毀損他人物品之犯意，先後為下列犯行：
（一）民國九十五、九十六年間某日，在臺南縣柳營鄉某處，向
      一名真實姓名、年籍不詳，綽號「圓仔花」者，取得如附
      表一編號一所示之制式霰彈一顆（口徑１２ＧＡＵＧＥ）
      ，未經許可而持有之。
（二）九十八年三月初某日，在雅虎奇摩拍賣網站，以新台幣（
      下同）六千元之代價，向不詳人士購得附表一編號二、三
      所示具殺傷力之仿ＧＬＯＣＫ廠２７型半自動手槍製造之
      改造手槍一枝（槍枝管制編號：0000000000號
      ，含彈匣一個）及非制式子彈一顆而持有之。嗣於九十八
      年五月二十八日下午三時五十五分許，甲○○在其叔叔乙
      ○○位於臺南縣柳營鄉○○村○○○路○段八八六號住處
      前，把玩附表一編號二、三所示之改造手槍及子彈時，於
      拉槍機之過程中，不慎擊發如附表一編號三之非制式子彈
      ，而該子彈擊中上開乙○○住處一樓外側之不鏽鋼子母門
      （距地高七十公分、離上方門緣一百二十八公分、距左側
      門邊二十三公分、距右側門邊六十六公分處，有一大小約
      二點五公分乘以二點五公分凹痕一處，未貫穿不鏽鋼門表
      層，吳志明所涉殺人未遂等部分，另為不起訴處分），而
      甲○○於擊發子彈後，旋駕車載送友人簡銘廣返家，並將
      附表一編號二至七所示之物置放在不知情之簡銘廣（所涉
      違反槍砲彈藥刀械管制條例等部分，另為不起訴處分）所
      有之車牌號碼ＨＷ７－２６２號重型機車置物箱內。嗣於
      同日晚上八時二十分許，經簡銘廣同意警方執行搜索，在
      車牌號碼ＨＷ７－２６２號重型機車置物箱內，扣得附表
      一編號二至七所示之物，又於同日晚上八時四十分許，經
      甲○○胞妹吳宥蓁同意警方執行搜索，在甲○○之車牌號
      碼Ｎ６－９３０６號自用小客車後車廂，扣得如附表一編
      號一所示之物。
（三）甲○○因與叔叔乙○○平日感情不睦，甲○○竟基於損壞
      他人之物之犯意，於九十八年七月十一日下午五時十一分
      許，在乙○○位於臺南縣柳營鄉○○村○○○路○段八八
      六號住處，持其所有之長式鐵條一支（未扣案），毀壞上
      開住處之窗戶玻璃二塊，足以生損害於乙○○，嗣經吳青
      熹檢視監視器畫面後，報警處理而查獲上情。
二、案經乙○○訴由臺南縣警察局新營分局報請臺灣臺南地方法
    院檢察署檢察官偵查起訴。
    理  由
甲、程序方面（證據能力）：
    按刑事訴訟法第一百五十九條之五明定：「被告以外之人於
    審判外之陳述，雖不符前四條之規定，而經當事人於審判程
    序同意作為證據，法院審酌該言詞陳述或書面陳述作成時之
    情況，認為適當者，亦得為證據。」、「當事人、代理人或
    辯護人於法院調查證據時，知有第一百五十九條第一項不得
    為證據之情形，而未於言詞辯論終結前聲明異議者，視為有
    前項之同意。」，其立法理由在於傳聞證據未經當事人之反
    對詰問予以核實，乃排斥其證據能力。惟當事人如放棄對原
    供述人之反對詰問權，於審判程序表示同意該等傳聞證據可
    作為證據，此時，法院除認該傳聞證據欠缺適當性外，自可
    承認其證據能力。又當事人、代理人或辯護人於調查證據時
    ，知有刑事訴訟法第一百五十九條第一項不得為證據之情形
    ，卻表示「對於證據調查無異議」、「沒有意見」等意思，
    而未於言詞辯論終結前聲明異議者，應視為已有將該等傳聞
    證據採為證據之同意（最高法院九十四年度台上字第二九七
    六號判決意旨參照）。查被告甲○○對於證人乙○○於警詢
    之審判外陳述，在本院準備程序中，就該證據能力一節，表
    示「無意見」之意思（見本院卷第二十頁），且未於言詞辯
    論終結前聲明異議，揆諸前揭說明，應視為被告有將該等傳
    聞證據採為證據之同意，另本院審酌證人乙○○於警詢之陳
    述，係就被告涉犯持有槍彈及毀損器物犯行之事實所為之陳
    述，本院復查無違法或不實之處，是該等傳聞證據並無欠缺
    適當性之情形，自可承認其證據能力。
乙、實體方面：
  一、上開犯罪事實，業據被告甲○○於偵查及本院審理時坦承
      不諱，核與證人簡銘廣於偵查中及證人即告訴人乙○○於
      警詢、偵查中證稱屬實，並有扣案如附表一所示之物可證
      ，及卷附監視錄影翻拍照片二張、現場照片十四紙、現場
      查獲暨扣押物照片十六紙、「乙○○住宅遭槍擊案」現場
      勘察採證報告一份（見警一卷第四六至五六、七七至八十
      頁；警二卷第十四頁；偵一卷第三一至四一頁）可按。又
      扣案如附表一編號一所示之子彈一顆，經送內政部警政署
      刑事警察局鑑定結果：認係口徑１２ＧＡＵＧＥ制式霰彈
      ，經試射，可擊發，認具殺傷力；再扣案如附表一編號二
      所示之手槍一枝，經內政部警政署刑事警察局分別以檢視
      法、性能檢驗法、試射法鑑定結果，認送鑑手槍一枝（槍
      枝管制編號為：0000000000號，含彈匣一個）
      ，認係改造手槍，由仿ＧＬＯＣＫ廠２７型半自動手槍製
      造之槍枝，換裝土造金屬槍管而成，擊發功能正常，可供
      擊發適用子彈使用，認具殺傷力等情，有該局九十八年八
      月四日刑鑑字第０９８００７５６８０號鑑驗書一份在卷
      可稽（見偵一卷第四二至四三頁）。另扣案如附表一編號
      三所示之子彈一顆，經鑑定結果：認係非制式金屬彈殼，
      此亦有上開鑑驗書可憑，佐以被告於本院審理時供稱：「
      此子彈係於九十八年五月二十八日下午三時五十五分許，
      在其叔叔乙○○位於臺南縣柳營鄉○○村○○○路○段八
      八六號住處前，所擊發之子彈」等語在卷（見本院卷第十
      八頁），則該彈殼既為當日被告所擊發之子彈所遺留，且
      該子彈擊中告訴人住處一樓外側之不鏽鋼子母門，造成該
      門上有一距地高七十公分、離上方門緣一百二十八公分、
      距左側門邊二十三公分、距右側門邊六十六公分處，有一
      大小約二點五公分乘以二點五公分凹痕一處，此經臺南縣
      警察局新營分局至案發地點現場堪察採證無誤，有前揭「
      乙○○住宅遭槍擊案」現場勘察採證報告一份在卷可參，
      自堪認該非制式子彈一顆確具殺傷力明確。是以，被告上
      開自白確與事實相符，應堪採信。綜上，本件事證明確，
      被告犯行堪以認定，自應依法論罪科刑。
  二、核被告於事實欄一、（一）所為，係犯槍砲彈藥刀械管制
      條例第十二條第四項之非法持有子彈罪；事實欄一、（二
      ）所為，係犯槍砲彈藥刀械管制條例第八條第四項之非法
      持有可發射子彈具殺傷力之槍枝罪及第十二條第四項之非
      法持有子彈罪；事實欄一、（三）所為，係犯刑法第三百
      五十四條之毀損他人物品罪。又被告於事實欄一、（二）
      所為，係以一持有行為，同時非法持有具殺傷力之槍枝罪
      及子彈罪，為想像競合犯，應依刑法第五十五條規定，從
      一重論以槍砲彈藥刀械管制條例第八條第四項之非法持有
      可發射子彈具殺傷力之槍枝罪。再被告於事實欄一、（一
      ）、（二）、（三）所犯各罪，犯意各別，行為互殊，應
      予分論併罰（起訴書認被告於事實欄一、（一）、（二）
      所為，係想像競合犯，然此業據公訴檢察當庭更正其罪數
      關係，應予分論併罰，並經本院當庭告知被告及辯護人據
      以辯論，見本院卷第三十頁背面）。爰審酌被告未經許可
      無故持有具殺傷力之改造槍枝及子彈，持有之違禁物數量
      不多，其持有附表一編號一所示之制式霰彈期間長達數年
      ，又把玩附表一編號二、三所示之槍枝及子彈，不慎擊發
      子彈，所幸未傷及他人，再僅因細故便持長式鐵條毀損告
      訴人住處之窗戶玻璃，迄今未與告訴人達成和解，兼衡暨
      其犯罪後坦承犯行，尚有悔意，暨公訴檢察官之具體求刑
      （見本院卷第三四頁）等一切情狀，分別量處如主文所示
      之刑，就罰金刑部分，諭知如易服勞役之折算標準，並定
      其應執行刑，及就罰金刑部分，諭知如易服勞役之折算標
      準。另查刑法第五十九條之酌減其刑，必須犯罪另有特殊
      之原因與環境等情狀，在客觀上足以引起一般之同情，認
      為確可憫恕，且即予宣告法定最低度之刑，猶嫌過重者，
      始有其適用。本件被告於九十五、九十六年間即持有如附
      表一編號一所示之制式霰彈一顆，持有期間長達數年，又
      於九十八年三月初某日，於拍賣網站購入如附表一編號二
      、三所示具殺傷力之改造槍枝及子彈而持有之，且於把玩
      過程不慎擊發子彈，雖未傷及他人，然客觀上顯已對他人
      生命、身體安全及整體社會治安有造成危害之虞，此與單
      純持有具殺傷力之槍枝、子彈行為之情，尚屬有別，衡情
      難認有何顯可堪憫恕之情狀，是本院認被告此部分所犯各
      罪，並無適用刑法第五十九條規定酌減其刑之餘地，併予
      敘明。
  三、扣案如附表一編號二所示之仿ＧＬＯＣＫ廠２７型半自動
      手槍製造之改造手槍一枝（槍枝管制編號為：00000
      00000號，含彈匣一個），既具殺傷力，業如前述，
      核屬違禁物，應依刑法第三十八條第一項第一款規定宣告
      沒收。又扣案如附表一編號一所示之制式霰彈一顆，業經
      鑑驗試射完畢，附表一編號三所示之非制式子彈彈殼一顆
      ，係被告擊發子彈後所遺留，此等均失卻子彈之功能，不
      具殺傷力，已非違禁物，自無庸宣告沒收。再扣案如附表
      一編號四至七及附表二所示之物，均非屬槍砲主要組成零
      件，且非違禁物，亦無證據證明該等扣案物與本案被告上
      開犯行間有何關聯性，爰均不另為沒收之諭知。另被告持
      以犯事實欄一、（三）毀損罪之長式鐵條一枝，雖係被告
      所有供犯本件毀損器物罪所用之物，業據被告供承在卷（
      見警二卷第三頁），然並未扣案，復無證據證明其尚存在
      ，為免日後執行困難，爰不併予宣告沒收。
據上論斷，應依刑事訴訟法第二百九十九條第一項前段，槍砲彈
藥刀械管制條例第八條第四項、第十二條第四項，刑法第十一條
前段、第三百五十四條、第五十五條、第四十二條第三項、第五
十一條第五款、第七款、第三十八條第一項第一款，刑法施行法
第一條之一，判決如主文。
本件經檢察官丙○○到庭執行職務。
中    華    民    國    99    年    4     月    7     日
                刑事第十三庭    審判長法  官  張銘晃
                                      法  官  黃翰義
                                      法  官  徐文瑞
以上正本證明與原本無異。
如不服本判決應於收受本判決後10日內向本院提出上訴書狀，並
應敘述具體理由。其未敘述上訴理由者，應於上訴期間屆滿後20
日內向本院補提理由書狀（均須按他造當事人之人數附繕本）「
切勿逕送上級法院」。
                                      書記官  鄭梅君
中    華    民    國    99    年    4     月    7     日
┌───────────────────────────────────┐
│附表一：                                                              │
├──┬───────┬───┬───────────┬────────┤
│編號│扣案物品名稱  │數量  │內            容      │備        註    │
├──┼───────┼───┼───────────┼────────┤
│ 一 │制式霰彈      │一顆  │認係口徑１２ＧＡＵＧＥ│九十八年八月四日│
│    │              │      │制式霰彈，經試射，可擊│刑鑑字第09800756│
│    │              │      │發，認具殺傷力。      │80號鑑驗書（偵一│
│    │              │      │                      │卷第四二頁）    │
├──┼───────┼───┼───────────┼────────┤
│ 二 │改造手槍      │一支  │槍枝管制編號：一一０二│同上            │
│    │              │      │０六五五三三號，含彈匣│                │
│    │              │      │一個，認係改造手槍，由│                │
│    │              │      │仿ＧＬＯＣＫ廠２７型半│                │
│    │              │      │自動手槍製造之槍枝，換│                │
│    │              │      │裝土造金屬槍管而成，擊│                │
│    │              │      │發功能正常，可供擊發適│                │
│    │              │      │用子彈使用，認具殺傷力│                │
│    │              │      │。                    │                │
├──┼───────┼───┼───────────┼────────┤
│ 三 │子彈（已擊發）│一顆  │認係非制式金屬彈殼。  │同上            │
│    │              │      │                      │                │
├──┼───────┼───┼───────────┼────────┤
│ 四 │槍管          │一支  │認係內具阻鐵之金屬槍管│九十八年八月十三│
│    │              │      │。                    │日刑鑑字第098009│
│    │              │      │                      │5091號鑑驗書（偵│
│    │              │      │                      │一卷第四七頁）  │
├──┼───────┼───┼───────────┼────────┤
│ 五 │撞針          │三支  │二支，認分係改造撞針半│同上            │
│    │              │      │成品及撞針簧頂桿；一支│                │
│    │              │      │，認係土造金屬撞針半成│                │
│    │              │      │品。                  │                │
├──┼───────┼───┼───────────┼────────┤
│ 六 │彈簧          │四支  │                      │                │
├──┼───────┼───┼───────────┼────────┤
│ 七 │鑽頭          │一支  │                      │                │
└──┴───────┴───┴───────────┴────────┘
┌───────────────────────────────────┐
│附表二：                                                              │
├──┬───────┬───┬───────────┬────────┤
│編號│扣案物品名稱  │數量  │內            容      │備        註    │
├──┼───────┼───┼───────────┼────────┤
│ 一 │空氣槍        │一支  │無殺傷力。            │臺南縣警察局新營│
│    │              │      │                      │分局九十八年九月│
│    │              │      │                      │二十一日南縣營警│
│    │              │      │                      │偵字第０９８００│
│    │              │      │                      │０９９０２號函（│
│    │              │      │                      │偵一卷第五五頁）│
├──┼───────┼───┼───────────┼────────┤
│ 二 │武士刀        │一把  │非屬槍砲彈藥刀械管制條│臺南縣警察局新營│
│    │              │      │例所列管之刀械。      │分局九十八年六月│
│    │              │      │                      │五日南縣營警偵字│
│    │              │      │                      │第0000000│
│    │              │      │                      │５７３號函（偵一│
│    │              │      │                      │卷第六六頁）    │
├──┼───────┼───┼───────────┼────────┤
│ 三 │改造手槍      │一支  │該手槍之槍管未貫通，無│臺南縣警察局新營│
│    │              │      │殺傷力。              │分局九十八年九月│
│    │              │      │                      │二十一日南縣營警│
│    │              │      │                      │偵字第０９８００│
│    │              │      │                      │０９９０２號函（│
│    │              │      │                      │偵一卷第五五頁）│
├──┼───────┼───┼───────────┼────────┤
│ 四 │子彈          │九顆  │認均係非制式子彈，由金│九十八年八月四日│
│    │              │      │屬彈殼組合直徑９．０±│刑鑑字第０９８０│
│    │              │      │０．５ｍｍ金屬彈頭而成│０７５６８０號鑑│
│    │              │      │，均不具底火、火藥，認│驗書（偵一卷第四│
│    │              │      │不具殺傷力。          │二頁）          │
├──┼───────┼───┼───────────┼────────┤
│ 五 │底火          │八十一│均係底火帽。          │同上            │
│    │              │顆    │                      │                │
├──┼───────┼───┼───────────┼────────┤
│ 六 │子彈          │七顆  │認均係非制式金屬彈殼。│同上            │
└──┴───────┴───┴───────────┴────────┘
附錄本件論罪科刑法條全文：
槍砲彈藥刀械管制條例第8條
未經許可，製造、販賣或運輸鋼筆槍、瓦斯槍、麻醉槍、獵槍、
空氣槍或第4條第1項第1款所定其他可發射金屬或子彈具有殺傷
力之各式槍砲者，處無期徒刑或5年以上有期徒刑，併科新臺幣1
千萬元以下罰金。
未經許可，轉讓、出租或出借前項所列槍枝者，處5年以上有期
徒刑，併科新臺幣1千萬元以下罰金。
意圖供自己或他人犯罪之用，而犯前二項之罪者，處無期徒刑或
7年以上有期徒刑，併科新臺幣 1 千萬元以下罰金。
未經許可，持有、寄藏或意圖販賣而陳列第1項所列槍枝者，處3
年以上10年以下有期徒刑，併科新臺幣700萬元以下罰金。
第 1 項至第 3 項之未遂犯罰之。
槍砲彈藥刀械管制條例第12條
未經許可，製造、販賣或運輸子彈者，處 1 年以上 7 年以下有
期徒刑，併科新台幣500萬元以下罰金。
未經許可，轉讓、出租或出借子彈者，處6月以上5年以下有期徒
刑，併科新台幣300萬元以下罰金。
意圖供自己或他人犯罪之用，而犯前二項之罪者，處3年以上10
年以下有期徒刑，併科新台幣700萬元以下罰金。
未經許可，持有、寄藏或意圖販賣而陳列子彈者，處5年以下有
期徒刑，併科新台幣300萬元以下罰金。
第1項至第3項之未遂犯罰之。
刑法第354條
毀棄、損壞前二條以外之他人之物或致令不堪用，足以生損害於
公眾或他人者，處2 年以下有期徒刑、拘役或5 百元以下罰金。

司法院資訊處製作；財團法人民間司法改革基金會備份。
